【裁判字號】    95,訴,591
【裁判日期】    951121
【裁判案由】    偽造文書等
【裁判全文】
臺灣苗栗地方法院刑事判決               95年度訴字第591號
公  訴  人  臺灣苗栗地方法院檢察署檢察官
被      告  甲○○
上列被告因偽造文書等案件，經檢察官提起公訴（95年度偵字第
4703號），本院依簡式審判程序判決如下：
    主  文
甲○○於夜間侵入住宅竊盜，處有期徒刑陸月。又以詐術得財產
上不法之利益，處有期徒刑貳月。又行使偽造私文書，足以生損
害於公眾及他人，處有期徒刑貳月；如附表編號1 所示簽帳單上
簽名欄內偽造「乙○○」之署押壹枚沒收。又行使偽造私文書，
足以生損害於公眾及他人，處有期徒刑貳月；如附表編號2 所示
簽帳單存根聯及收執聯上簽名欄內偽造「乙○○」之署押各壹枚
均沒收。又行使偽造私文書，足以生損害於公眾及他人，處有期
徒刑貳月；如附表編號3 、4 所示簽帳單簽名欄內偽造「乙○○
」之署押各壹枚均沒收。應執行有期徒刑壹年壹月；如附表編號
1 所示簽帳單上簽名欄內偽造「乙○○」之署押壹枚、如附表編
號2 所示簽帳單存根聯及收執聯上簽名欄內偽造「乙○○」之署
押各壹枚、如附表編號3 、4 所示簽帳單簽名欄內偽造「乙○○
」之署押各壹枚均沒收。
    犯罪事實及理由
一、犯罪事實：
（一）甲○○與乙○○同係苗栗縣苗栗市○○街173 號之房客，
      甲○○竟意圖為自己不法之所有，於民國（下同）95年9
      月9 日凌晨2 時許，利用不詳之卡片（未扣案），打開3
      樓1 室乙○○之房間喇叭鎖後，侵入房間內，竊取乙○○
      所有之中國信託商業銀行信用卡1 張（卡號：0000000000
      000000號），得手後供己使用。
（二）甲○○又意圖為自己不法之利益，於95年9 月9 日下午4
      時20分許，假冒乙○○之名義，撥打電話向遠傳電信股份
      有限公司（以下簡稱遠傳電信），以上開信用卡為電信費
      用之線上繳款，使遠傳電信因此陷於錯誤，而獲得免繳電
      信費用新台幣（下同）3479元之利益。
（三）甲○○又意圖為自己不法之所有，並基於行使偽造私文書
      之犯意，於95年9 月9 日下午6 時45分許，至苗栗縣苗栗
      市○○街8 號「主富服飾店」，購買價值399 元NET 牌布
      鞋1 雙，利用上開竊得之信用卡刷卡消費，並於刷卡消費
      時，在1 式1 聯簽帳單上顧客簽名欄內，偽造乙○○之署
      名1 枚（詳細情形如附表編號1 所載），用以表示係信用
      卡持卡人乙○○消費同意依信用卡契約之條款付款，並將
      偽造完成之簽帳單交還給該特約商店之店員戴怡翎核對而
      行使之，致使店員戴怡翎誤認甲○○係乙○○本人而陷於
      錯誤，交付上開商品予甲○○，足以生損害於乙○○、該
      特約商店及中國信託商業銀行。
（四）甲○○又意圖為自己不法之所有，並基於行使偽造私文書
      之犯意，於95年9 月9 日晚上7 時23分許，駕駛車牌號碼
      0707-KY 號自用小客車，至苗栗縣苗栗市○○路442 號中
      國石油股份有限公司桃竹苗營業處中苗加油站（下稱中苗
      加油站），共加油1053元，利用上開竊得之信用卡刷卡消
      費，並於刷卡消費時，在1 式2 聯簽帳單上顧客簽名欄內
      ，偽造乙○○之署名1 枚（詳細情形如附表編號2 所載）
      ，用以表示係信用卡持卡人乙○○消費同意依信用卡契約
      之條款付款，並將偽造完成之簽帳單交還給加油員邱瀚緯
      核對而行使之，致使加油員邱瀚緯誤認甲○○係乙○○本
      人而陷於錯誤，足以生損害於乙○○、中國石油股份有限
      公司及中國信託商業銀行。
（五）甲○○又意圖為自己不法之所有，並基於行使偽造私文書
      之犯意，於95年9 月9 日晚上7 時41分許，至苗栗縣苗栗
      市○○路115 號「禮偉士精品店」，購買LEVI.S鞋子2 雙
      （起訴書附表誤載為1 雙，應予以更正）、皮夾1 個、暗
      紅色短袖上衣1 件、白色皮包1 個，利用上開竊得之信用
      卡分2 次刷卡消費，於當日晚上7 時41分許，先盜刷第1
      筆金額為5760元，於當日晚上7 時42分許，接續盜刷第2
      筆金額為2680元，並在1 式1 聯簽帳單上顧客簽名欄內，
      接續偽造乙○○之署名1 枚（詳細情形如附表編號3 、4
      所載），用以表示係信用卡持卡人乙○○消費同意依信用
      卡契約之條款付款，並將偽造完成之簽帳單交還給該特約
      商店之負責人蕭碧珍核對而行使之，致使蕭碧珍誤認甲○
      ○係乙○○本人而陷於錯誤，交付上開商品予甲○○，足
      以生損害於乙○○、商店及中國信託商業銀行。
（六）嗣苗栗縣警察局苗栗分局南苗派出所員警，接獲乙○○報
      案後，經調閱中苗加油站之監視器錄影帶，發現車號0707
      -KY 自用小客車之車主甲○○涉有重嫌，乃於95年9 月11
      日晚上8 時30分許，在苗栗縣苗栗市○○路與愛國路口，
      將甲○○帶回派出所調查，並徵得甲○○同意，由甲○○
      帶警方至其上開租屋處搜索，扣得在「禮偉士精品店」盜
      刷之LEVI.S鞋子1 雙、皮夾1 個、暗紅色短袖上衣1 件，
      及在「主富服飾店」盜刷之NET 牌布鞋1 雙（至在禮偉士
      精品店購得之另1 雙鞋子及白色皮包1 個，因甲○○嫌不
      好看，遭其丟棄在苗栗市新東大橋下面）。
（七）案經乙○○訴由苗栗縣警察局苗栗分局報請台灣苗栗地方
      法院檢察署檢察官偵查起訴。
二、證據名稱：
（一）被告甲○○於警詢時及偵、審中之自白。
（二）證人即告訴人乙○○於警詢時及檢察官偵查中之證述。
（三）證人即主富服飾店之店員戴怡翎、中苗加油站之加油員邱
      瀚緯、禮偉士精品店之負責人蕭碧珍於警詢時之證述。
（四）彩色照片共14張。
（五）中國信託商業銀行偽冒調查組提供之冒用明細表影本1 紙
      。
（六）簽帳單影本4 張。
（七）車籍作業系統-查詢認可資料影本1 紙。
（八）扣案之LEVI.S鞋子1 雙、皮夾1 個、暗紅色短袖上衣1 件
      、NET 牌布鞋1 雙。
（九）臺灣高等法院被告前案紀錄、臺灣苗栗地方法院檢察署刑
      案資料查註紀錄表。
三、應適用之法條：
（一）刑事訴訟法第273 條之1 第1 項、第299 條第1 項前段、
      第310 條之2、第454條第1項。
（二）刑法第216 條、第210 條、第321 條第1 項第1 款、第33
      9 條第1 項、第2 項、第55條前段、第51條第5 款、第21
      9 條。
（三）罰金罰鍰提高標準條例第1 條前段。
四、本判決係依刑事訴訟法第310 條之2 、第454 條第1 項製作
    ，依法僅記載當事人欄、主文、犯罪事實、證據名稱以及應
    適用之法條，其中犯罪事實部分，依同法第308 條之修正立
    法理由，亦僅記載犯罪構成要件事實，關於刑罰加重事由（
    含累犯在內）免予記載（法院辦理刑事訴訟案件應行注意事
    項第144 點參照），但仍於主文予以表明，並於應適用之法
    條欄予以引用。如不服本判決，應於判決送達之日起10日內
    ，向本院提起上訴。
本案經檢察官黃俊鳴到庭執行職務。
中    華    民    國    95    年    11    月    21    日
                  刑事第三庭    法  官  柳章峰
以上正本證明與原本無異。
如不服本判決，應於判決送達後10日內向本院提出上訴狀（應抄
附繕本）。告訴人或被害人如對於本判決不服者，應具備理由請
求檢察官上訴，其上訴期間之計算係以檢察官收受判決正本之日
期為準。
                                書記官  陳采瑜
中    華    民    國    95    年    11    月    21    日
附記論罪之法條全文：
刑法第210 條
（偽造變造私文書罪）
偽造、變造私文書，足以生損害於公眾或他人者，處5 年以下有
期徒刑。
刑法第216條
（行使偽造變造或登載不實之文書罪）
行使第210 條至第215 條之文書者，依偽造、變造文書或登載不
實事項或使登載不實事項之規定處斷。
刑法第321條
（加重竊盜罪）
犯竊盜罪而有左列情形之一者，處 6 月以上、 5 年以下有期徒
刑：
一  於夜間侵入住宅或有人居住之建築物、船艦或隱匿其內而犯
    之者。
二  毀越門扇、牆垣或其他安全設備而犯之者。
三  攜帶兇器而犯之者。
四  結夥3 人以上而犯之者。
五  乘火災、水災或其他災害之際而犯之者。
六  在車站或埠頭而犯之者。
前項之未遂犯罰之。
刑法第339條
（普通詐欺罪）
意圖為自己或第三人不法之所有，以詐術使人將本人或第三人之
物交付者，處5 年以下有期徒刑、拘役或科或併科1 千元以下罰
金。
以前項方法得財產上不法之利益或使第三人得之者，亦同。
前二項之未遂犯罰之。


司法院資訊處製作；財團法人民間司法改革基金會備份。
